臺灣臺南地方法院刑事判決　　　　　　　 94年度易字第421號
公　訴　人　臺灣臺南地方法院檢察署檢察官
被　　　告　甲○○　男　30歲.
選任辯護人　藍庭光律師
　　　　　　劉志律師
上列被告因公共危險等案件，經檢察官提起公訴（94年度偵字第
2881號），被告就被訴漏逸煤氣及恐嚇危害安全之事實為有罪之
陳述，本院裁定進行簡式審判程序，嗣聲請改依協商程序而為判
決，本院判決如下：
    主  文
甲○○漏逸煤氣，致生公共危險，處有期徒刑肆月，如易科罰金
，以參佰元折算壹日。
    事  實  及  理  由
一、甲○○於民國九十三年七月二十日上午六時四十分許，前往
　　臺南縣歸仁鄉○○村○○路○段90號其妻蔡惠祺所經營之「
    美芝城早餐店」，因故推倒蔡惠祺停放於店外之車牌號碼Ｔ
    Ｊ－６９３３號機車，造成該車倒地，右照後鏡破損及右車
    身刮傷，復將店內漢堡、蛋及熱狗等待售食品丟棄至馬路上
    （毀損部分，另為不起訴處分）後，與蔡惠祺、翁碧玉、洪
    資婷起爭執，詎甲○○竟基於恐嚇及漏逸煤氣之犯意，在「
    美芝城早餐店」之不特定人得以共見共聞之處所，以：「幹
    妳娘雞巴，妳管我家的事情做什麼，以後妳不要再來上班，
    不然我就要給妳好看，要對妳不利」等言語（以台語發音）
    ，公然侮辱及恐嚇翁碧玉（嗣翁碧玉撤回甲○○公然侮辱之
    告訴），並接續對蔡惠祺恫稱：「我如果不好過，妳們別想
    好過，生意也不用做了」等語（以台語發音）後，迅即將店
    內尚未開封的「成龍行」瓦斯桶開關打開，漏逸該桶瓦斯內
    之煤氣，致煤氣瀰漫於該店內，致生公共危險，使蔡惠祺、
    翁碧玉心生畏懼，報警究辦。
二、證據：
    （一）被告甲○○於本院審理時之自白。
    （二）證人蔡惠祺於警偵時之證述。
    （三）證人翁碧玉於警偵時之證述。
    （四）證人洪資婷於警偵時之證述。
    （五）證人林永祥於偵查中之證述。
    （六）證人王宗彬、劉文祥於偵查中之證述。
    （七）扣案之瓦斯鋼瓶及秤重一覽表。
    （八）現場位置圖四紙及現場照片六張。
三、被告涉犯刑法第一百七十七條第一項漏逸煤氣罪及同法第三
    百零五條恐嚇危害安全罪部分：經檢察官與被告於審判外達
    成協商之合意且被告已認罪，其合意內容為：被告願受科刑
    範圍為有期徒刑四月之宣告。經查，上開協商合意並無刑事
    訴訟法第四百五十五條之四第一項所列情形之一，檢察官聲
    請改依協商程序而為判決，本院爰不經言詞辯論，於協商合
    意範圍內為協商判決。
四、被告涉犯刑法第三百零九條第一項公然侮辱罪部分：
（一）按告訴乃論之罪，告訴人於第一審辯論終結前，得撤回其
      告訴；又告訴乃論之罪經撤回者，應諭知不受理之判決，
      並得不經言詞辯論為之，刑事訴訟法第二百三十八條第一
      項、第三百零三條第三款及第三百零七條分別定有明文。
（二）查本件告訴人翁碧玉告訴被告甲○○公然侮辱案件，係觸
      犯刑法第三百零九條第一項之公然侮辱罪嫌，依同法第三
      百十四條之規定，係告訴乃論之罪。茲經告訴人翁碧玉於
      本院第一審言辯論終結前，具狀請求撤回對被告甲○○之
      告訴在案，有刑事撤回告訴狀乙份在卷足稽，揆之前開說
      明，本應諭知不受理之判決，惟公訴人認此部分與上開被
      告判處罪刑部分有牽連犯之裁判上一罪關係，既已對被告
      判處罪刑，自無庸就此部分另為公訴不受理之諭知。
五、應適用之法條：刑事訴訟法第四百五十五條之四第二項、第
    四百五十五條之八、第三百零七條，刑法第一百七十七條第
    一項、第三百零五條、第五十五條、第四十一條第一項前段
    、罰金罰鍰提高標準條例第一條、第二條，判決如主文。
六、本判決主文第一項除有刑事訴訟法第四百五十五條之四第一
    項第一款、第二款、第四款、第六款、第七款所定情形之一
    ，或違反同條第二項規定者外，不得上訴。
七、如不服本判決，得自收受判決送達之日起十日內，向本院提
    出上訴書狀，上訴於第二審法院。
中　　華　　民　　國　　94　　年　　7 　　月　　25　　日
　　　　　　　　　刑事第一庭    法　官　王慧娟
以上正本證明與原本無異。
如不服本判決，應於判決送達後10日內，向本院提出上訴狀。
　　　　　　　　　　　　　　　　書記官　王元宏
中　　華　　民　　國　　94　　年　　7　　 月　　25　　日
中華民國刑法第177條第1項
(漏逸或間隔氣體罪)
漏逸或間隔蒸氣、電氣、煤氣或其他氣體，致生公共危險者，處
3年以下有期徒刑、拘役或 300 元以下罰金。
中華民國刑法第305條
(恐嚇危害安全罪)
以加害生命、身體、自由、名譽、財產之事，恐嚇他人致生危害
於安全者，處2年以下有期徒刑、拘役或300元以下罰金。
